【裁判字號】    98,交聲,407
【裁判日期】    981214
【裁判案由】    違反道路交通管理處罰條例聲明異議
【裁判全文】
臺灣基隆地方法院交通事件裁定         98年度交聲字第407號
原處分機關  交通部公路總局臺北區監理所基隆監理站
異  議  人
即受處分人  甲○○
上列異議人即受處分人因違反道路交通管理處罰條例案件，對於
交通部公路總局臺北區監理所基隆監理站於民國98年4 月24日所
為之處分（原處分案號：基監字第裁42－RB0000000 號）及於民
國98年11月2 日所為之處分（原處分案號：基監字第裁42－Z000
00000 號），聲明異議，本院裁定如下：
    主  文
異議均駁回。
    理  由
一、原處分意旨略以：聲明異議人即受處分人甲○○於民國98年
    3 月22日騎乘車牌號碼VNT－353號輕型機車，行經基隆市○
    ○路、愛五路口，因「酒後駕車，經測試數值為每公升0.47
    毫克」之違規行為，經基隆市警察局第一分局值勤警員依違
    反道路交通管理處罰條例第35條第1 項第1 款規定，以所屬
    機關基警交字第RB0000000 號舉發違反道路交通管理事件通
    知單當場舉發，異議人於98年4 月24日到案聽候裁決，移送
    機關於同日以基監字第裁42－RB0000000 號裁決書，裁處異
    議人罰鍰新臺幣（下同）30,000元，吊扣駕駛執照12個月，
    並應參加道路交通安全講習，異議人於同日收受前開裁決書
    後，並未於20日內聲明異議。異議人復於98年10月28日凌晨
    0 時5 分許，駕駛車牌號碼1387－TJ號自用小客車，行經國
    道三號北上90公里處，因「駕駛執照吊扣期間仍駕駛小型車
    」之違規行為，經內政部警政署國道公路警察局第六警察隊
    值勤警員依違反道路交通管理處罰條例第21條第1 項第5 款
    規定，以所屬機關公警局交字第Z00000000 號舉發違反道路
    交通管理事件通知單舉發，異議人於98年11月2 日到案聽候
    裁決，移送機關於同日以基監字第裁42-Z00000000號裁決書
    ，裁處異議人罰鍰9,000 元，並吊銷駕駛執照，依法應無不
    合等語。
二、異議意旨略以：異議人於98年3 月22日騎乘車牌號碼VNT－3
    53號輕型機車，因酒後駕車，遭基隆市警方以基警交字第RB
    0000000 號舉發違反道路交通管理事件通知單舉發，異議人
    依規定至基隆監理站接受裁決，遭執行吊扣自用小客車駕駛
    執照，導致異議人於98年10月28日駕駛車牌號碼1387－TJ號
    自用小客車行經國道三號高速公路時，遭內政部警政署國道
    公路警察局以公警局交字第Z00000000 號舉發違反道路交通
    管理事件通知單舉發，指異議人有「駕駛執照吊扣期間仍駕
    車」之違規情形，異議人對此深感不服，為此聲明異議云云
    。
三、按受處分人，不服第8 條主管機關所為之處罰，得於接到裁
    決書之翌日起20日內，向管轄地方法院聲明異議，交通法庭
    認聲明異議不合法律上之程式或其異議權已經喪失者，應以
    裁定駁回之。道路交通管理處罰條例第87條第1 項、同條例
    第89條後段所授權訂立之道路交通案件處理辦法第18條本文
    分別定有明文。故受處分人自應於上開規定期間內向法院聲
    明異議，倘受處分人逾期異議，即與法不合，法院自應裁定
    駁回。次按汽車駕駛人，有駕駛執照吊扣期間駕駛小型車之
    情形者，處新臺幣6,000 元以上12,000元以下罰鍰，並當場
    禁止其駕駛，且吊銷其駕駛執照，道路交通管理處罰條例第
    21條第1 項第5 款、第4 項後段亦有明文規定。
四、經查：
  (一)異議人於98年3 月22日騎乘車牌號碼VNT－353號輕型機車，
    行經基隆市○○路、愛五路口，因「酒後駕車，經測試數值
    為每公升0.47毫克」之違規行為，經舉發機關執勤警員開單
    舉發，原處分機關於98年4 月24日以基監字第裁42－RB0000
    000 號裁決書，裁處異議人罰鍰30,000元，吊扣駕駛執照12
    個月，並應參加道路交通安全講習，異議人於同日收受前開
    裁決書後，並未於20日內聲明異議等情，有原處分機關檢送
    之舉發違反道路交通管理事件通知單、裁決書、送達證書及
    移送書附卷可稽，由該送達證書可知，異議人係於98年4 月
    24日親自簽收前開基監字第裁42－RB0000000 號裁決書。異
    議人於收受該裁決書後，如對前開裁決有不服，本應於翌日
    （即98年4 月25日）起20日內（即98年5 月14日前）聲明異
    議，上開裁決書附記欄亦明確載有此救濟途徑與方式。異議
    人既未於法定期間內對前開裁決聲明異議，前開裁決即屬已
    確定，異議人遲至98年11月17日始對之聲明異議，此部分顯
    屬不合法律上之程式，且無從補正，應予駁回。
  (二)前開基監字第裁42－RB0000000 號裁決書所載裁決內容既已
    確定，即對異議人及原處分機關發生拘束力。異議人原雖領
    有普通小型車駕駛執照，然因其受有吊扣駕駛執照12個月之
    處分，是其自98年4 月24日起至99年4 月23日止之駕駛執照
    吊扣期間，自不得駕駛小型車，否則即屬違反道路交通管理
    處罰條例第21條第1 項第5 款之規定。異議人既於聲明異議
    狀中自承其有於98年10月28日駕駛車牌號碼1387－TJ號自用
    小客車行經國道三號高速公路遭員警開單舉發之事實，且有
    原處分機關檢送之舉發違反道路交通管理事件通知單、裁決
    書、送達證書在卷可憑，足認異議人確實有於駕駛執照吊扣
    期間仍駕駛小型車，原處分機關依道路交通管理處罰條例第
    21條第1 項第5 款、第4 項後段及違反道路交通管理事件統
    一裁罰基準及處理細則所訂之「違反道路交通管理事件統一
    裁罰基準表」，裁處異議人罰鍰9,000 元，並吊銷駕駛執照
    ，依法核無違誤。
五、綜上所述，異議人對原處分機關於98年4 月24日所為之基監
    字第裁42－RB0000000 號處分聲明異議，其異議已逾法定期
    間而不合法律上之程式；又其對原處分機關於98年11月2 日
    所為之基監字第裁42－Z00000000 號處分聲明異議，其異議
    為無理由，均應予駁回。
據上論斷，應依道路交通案件處理辦法第18條前段、第19條，裁
定如主文。
中    華    民    國    98    年    12    月    14    日
                        交通法庭法  官  張婷妮
以上正本證明與原本無異。
對於本件裁定如有不服，應於收受送達後5日內，向本院提出抗
告書狀，敘述抗告之理由，抗告於臺灣高等法院。
中    華    民    國    98    年    12    月    14    日
                                書記官  簡羽勤


司法院資訊處製作；財團法人民間司法改革基金會備份。
